臺灣臺中地方法院行政訴訟裁定
110年度稅簡字第10號
原      告  元弘泰股份有限公司

代  表  人  施灼杬  
訴訟代理人  羅嘉樂  
            廖芝盈  
被      告  財政部中區國稅局

代  表  人  吳蓮英  
訴訟代理人  李玲珊  
上列當事人間未分配盈餘違章罰鍰事件，本院裁定如下：
    主  文
本件於臺灣彰化地方法院108年度訴字第1032號刑事訴訟事件終
結前，停止訴訟程序。
    理  由
一、按除行政訴訟法第177條第1項情形外，有民事、刑事或其他
    行政爭訟牽涉行政訴訟之裁判者，行政法院在該民事、刑事
    或其他行政爭訟終結前，得以裁定停止訴訟程序，為同法第
    177條第2項所明定，復依同法第236條規定，於簡易訴訟程
    序適用之。
二、本件原告起訴主張其係水果進口廠商，於民國105年未分配
    盈餘申報，係因原告不黯會計申報事務，故委由建智會計師
    事務所作帳申報。關於申報所需之文件資料，原告一直以來
    皆依會計師之要求提供，而本案起源於臺灣彰化地方檢察署
    檢察官移請稅捐稽徵機關對原告補稅裁罰，然檢察官起訴書
    就營所稅部分，敘明「……本案並未查獲被告有以詐欺或其他
    積極作為逃漏稅捐，足以表現其違法之惡性，故不能以該罪
    相繩。」益徵原告未有故意逃漏稅捐，充其量僅係不黯相關
    計申報事務，致有短報之疏失，不應以故意論罰。然因臺灣
    彰化地方檢察署檢察官認定原告代表人施灼杬涉有違反商業
    會計法等罪嫌而提起公訴，現由臺灣彰化地方法院以108年
    度訴字第1032號商業會計法等案件審理中。被告則依檢察官
    搜索查扣原告電腦會計系統內之帳冊、紙本傳票等證物，函
    請財政部賦稅署查核，查獲原告漏報105年度營業收入新臺
    幣（下同）32,775,451元、所得額4,916,318元及稅後純益4
    ,080,544元等違法事實，而重新核定之未分配盈餘4,080,54
    4元及加徵10%營利事業所得稅408,054元，並按所漏稅額408
    ,054元，處以1倍之罰鍰408,054元。經原告申請復查後，復
    查決定因而改處0.8倍之罰鍰326,443元之行政處分，原告即
    提起本件撤銷訴訟。茲因兩造上述未分配盈餘違章罰鍰之爭
    議，相關事實認定及證據取捨與上述刑事訴訟程序結果高度
    相關，經原告具狀請求裁定停止本件訴訟程序（見本院卷第
    213頁至第217頁），是上開刑事案件為本件行政訴訟爭執之
    先決問題，是本院認本件於臺灣彰化地方法院108年度訴字
    第1032號商業會計法等案件終結前，有停止訴訟程序之必要
    ，爰依首揭法律規定，依職權裁定停止本件訴訟程序。
三、依行政訴訟法第236條、第177條第2項，裁定如主文。
中　　華　　民　　國　　111 　年　　7 　　月　　12　　日
                行政訴訟庭法　官　楊萬益
上為正本係照原本作成。
如不服本裁定，應於裁定送達後10日內，向本院提出抗告狀(含
抗告理由，應表明原裁判所違背之法令及其具體內容，或依訴訟
資料可認為原裁判有違背法令之具體事實)，並繳納抗告裁判費1
,000元。　　　　　　　　
中　　華　　民　　國　　111 　年　　7 　　月　　12　　日
                          書記官　林柏名